# 改制评估增值资产后续账务处理

提问人：liugangqd 时间：2016-02-15 22:07:13
某国有企业由全体职工买断国有股权进行改制，该过程中进行了资产评估，改制后企业按评估值进行了账务调整，评估增值的资产增加了固定资产、无形资产，同时增加了资本公积。评估增值的资产在以后年度报废、处置后，其对应的资本公积是否要进行处理？还是可以理解为评估增值后固定资产、无形资产即与资本公积脱离，该部分资产处置时资本公积不需同时对调？比较困惑，请各位老师帮忙！

回答人：chenyiwei
应当是后一种理解，即改制时新股东（买断国有股权的全体职工）是以评估增值后的净资产对改制后的公司出资的，因此后续资产处置、报废后，对应的资本公积不转入损益。